---
title: "PROJETO INTEGRADOR - Exercício 3"
data: "26 de março de 2018"
output: html_notebook 
---

```{r}
install.packages("readr")
install.packages("dplyr")
install.packages("descr")
library(readr) # Carrega o pacote 
library(dplyr) # Carrega o pacote
library(descr) # Carrega o pacote 

enade14 <- read_csv2("https://raw.githubusercontent.com/neylsoncrepalde/introducao_ao_r/master/dados/enade_2014_amostra.csv")

```

Mostre com um comando e usando um gráfico a distribuição das idades dessa amostra de alunos que fizeram ENADE em 2014. Comente o resultado.

R: A quantidade de pessoas com idades entre 20 e 30 anos é maior do que o restante.

```{r}
hist(enade14$nu_idade, 
     col="#FF0088", 
     main = "Histograma de distribuição de idades - ENADE 2014",
     xlab = "Idades",
     ylab = "Frequência")

```

Monte uma tabela exibindo as porcentagens e os valores absolutos das proporções de alunos por COR/RAÇA. O descobrimos sobre isso?

R: A porcentagem de pessoas brancas que fizeram o ENADE está imensamente superior as outras raças. 

```{r}

cor_raca <-  enade14$qe_i2
cor_raca[cor_raca == "a"] <- "Brancos"
cor_raca[cor_raca == "b"] <- "Negros"
cor_raca[cor_raca == "c"] <- "Pardos"
cor_raca[cor_raca == "d"] <- "Amarelos"
cor_raca[cor_raca == "e"] <- "Indigenas"
freq(cor_raca[!is.na(cor_raca)], 
     col="#FF0088", 
     main = "Cor/Ra?a")

```

Apresente a proporção de alunos casados e solteiros. Atenção, queremos apenas CASADOS e SOLTEIROS. Exclua de sua análise os alunos que tiverem outro tipo de estado civil.

```{r}

estado_civil <-  enade14$qe_i1
estado_civil[estado_civil == "d"] <- NA
estado_civil[estado_civil == "e"] <- NA
estado_civil[estado_civil == "c"] <- NA
estado_civil[estado_civil == "a"] <- "Solteiro(a)"
estado_civil[estado_civil == "b"] <- "Casado(a)"
freq(estado_civil[!is.na(estado_civil)], 
     col="#FF0088", 
     main = "Estado Civil")

```

Apresente estatísticas descritivas sobre a nota geral dos alunos no Enade. Apresente também a informação em um gráfico. Qual é o gráfico mais adequado para a visualização desta variável? Por quê? Comente sobre a nota geral. Os alunos parecem ter, no geral, um bom desempenho ou um mal desempenho?

R: O gráfico mais adequado para a utilização é um boxplot, pois exibe distribuição, dispersão e assimetria através da visualização dos quartis. Através da análise do gráfico e das estatísticas descritivas podemos afirmar que no geral os alunos do Enade 2014 tiveram um desempenho médio muito insatisfatário visto que a média geral da nota dos alunos não chega nem a 50% de acerto do total da prova.

```{r}
summary(enade14$nt_ger)
boxplot(enade14$nt_ger, 
        col = "#FF0088",
        main = "Boxplot da nota geral - Enade 2014", 
        ylab = "Notas")

```

Crie uma vari?vel bin?ria chamada PUBLICA. Nessa vari?vel, voc? deve marcar 1 se a universidade em que o aluno estudou foi p?blica e 0 se foi privada. ATEN??O: existe uma vari?vel com a categoria administrativa da IES mas ela possui v?rias subclassifica??es. ? preciso que voc? crie outra vari?vel com as categorias corretas.

```{r}

PUBLICA = ifelse(enade14$co_catad == 118 |
                   enade14$co_catad == 121 |
                   enade14$co_catad == 10004 |
                   enade14$co_catad == 10005 |
                   enade14$co_catad == 10006 |
                   enade14$co_catad == 10007 |
                   enade14$co_catad == 10008 |
                   enade14$co_catad == 10009, 0, 1)

PUBLICA[PUBLICA == "0"] <- "IES/Privada"
PUBLICA[PUBLICA == "1"] <- "IES/Publica"

freq(PUBLICA, 
     col="#FF0088",
     main = "Proporção IES/Privada e IES/Publica")

```

Mostre a distribuição da renda para os alunos do ENADE 2014. Mostre tamb?m a distribuição de renda apenas para os alunos das escolas p?blicas e das escolas privadas.

Renda de todos os alunos:

```{r}
renda <- enade14$qe_i8

barplot(table(renda), col ="#FF0088",
        main = "Renda dos alunos - Enade 2014",
        xlab = "Renda dos alunos (em salários mínimos)",
        ylab = "Frequência")
```

Renda dos alunos da IES Publica:

```{r}
publi <- enade14$qe_i17 == "a"
publi <- publi[!is.na(publi)]

barplot(table(renda[publi]), col ="#FF0088",
        main = "Renda dos alunos de escolas públicas - Enade 2014",
        xlab = "Renda dos alunos (em salários mínimos)",
        ylab = "Frequência")
```

Renda dos alunos da IES Privada:

```{r}
priv <- enade14$qe_i17 == "b"
priv <- priv[!is.na(priv)]

barplot(table(renda[priv]), col ="#FF0088",
        main = "Renda dos alunos de escolas privadas - Enade 2014",
        xlab = "Renda dos alunos (em salários mínimos)",
        ylab = "Frequência")
```

Mostre agora a nota geral dos alunos das faculdades públicas e dos alunos das faculdades privadas. O que você acha desses dados?

```{r}

nt_publi <- enade14$nt_ger[PUBLICA == "IES/Publica"]
mean(nt_publi, na.rm = T)

nt_priv <- enade14$nt_ger[PUBLICA == "IES/Privada"]
mean(nt_priv, na.rm = T)

```

BÔNUS: Existe um teste estatístico para verificar se a média da nota geral desta amostra dos alunos que fizeram ENADE pode ser inferida para toda a população? Faça o teste e apresente os resultados. Qual é o intervalo de confiança do teste?

R: Com um intervalo de confiança de 95% podemos afirmar que a média da nota geral dessa amostra pode ser inferida para a população pois o p-value é menor que o nível de significância 0,05.

```{r}
t.test(enade14$nt_ger)
```

BÔNUS: Existe um teste estatístico para verificar se a diferença entre as notas dos alunos das universidades públicas e dos alunos das universidades privadas é estatisticamente significante? Faça o teste e apresente os resultados.

R: Com um intervalo de confiança de 95% podemos afirmar que a média da nota geral dessa amostra pode ser inferida para a população pois o p-value é menor que o nível de significância 0,05.

```{r}

t.test(nt_publi, nt_priv)

```

































